【裁判字號】    99,附民,159
【裁判日期】    990430
【裁判案由】    業務侵占
【裁判全文】
臺灣高雄地方法院刑事附帶民事訴訟判決
原      告  甲○○
被      告  乙○○
上列被告因業務侵占案件（本院98年度易字第1466號），經原告
提起附帶民事訴訟，請求損害賠償，本院判決如下：
    主  文
被告應給付原告新臺幣拾壹萬肆仟伍佰元，及自民國九十九年四
月十四日起至清償日止，按週年利率百分之五計算之利息。
本判決得假執行，但被告如以新臺幣拾壹萬肆仟伍佰元為原告預
供擔保後，得免為假執行。
    事實及理由
一、原告甲○○主張：被告乙○○自民國95年4 月6 日起，受雇
    於瑋華房屋有限公司（下稱瑋華公司），陸續擔任業務、副
    理等職務，負責不動產仲介買賣業務，並有向客戶收取斡旋
    金、定金、貸款代辦費之工作；嗣於97年7 月12日原告委託
    瑋華公司仲介購買位於高雄縣鳳山市○○里○○街40號3 樓
    之房地，由被告擔任瑋華公司之承辦人員，被告明知其承辦
    仲介不動產買賣向當事人所收取之斡旋金、定金、貸款代辦
    費係其業務上所持有之物，接續於97年7 月13日、97年8 月
    1 日、97年8 月中旬某日，在高雄市○○區○○路85號1 樓
    ，將各於97年7 月12日中午12時30分許、97年7 月30日中午
    12時30分許、97年8 月中旬某日，在高雄縣鳳山市○○街40
    號3 樓，向原告收取之房屋買賣斡旋金新臺幣（下同）10,0
    00元、房屋買賣定金100,000 元、貸款代辦費4,500 元（共
    計114,500 元），交付給其自己之債權人，作為清償債務之
    用，而將上開3 筆款項予以侵占入己；為此，爰依民法第18
    4 條第1 項前段侵權行為損害賠償之法律關係，提起本件刑
    事附帶民事訴訟等情。並聲明：被告應給付原告114,500 元
    ，及自言詞提出本件刑事附帶民事訴訟之日之翌日即99年4
    月14日起至清償日止，按週年利率百分之5 計算之利息。
二、被告乙○○則抗辯稱：其無力賠償原告等語。
三、按因犯罪而受損害之人，於刑事訴訟程序得附帶提起民事訴
    訟，對於被告及依民法負賠償責任之人，請求回復其損害；
    附帶民事訴訟之判決，應以刑事訴訟判決所認定之事實為據
    ，刑事訴訟法第487 條第1 項、第500 條前段分別定有明文
    。次按因故意或過失，不法侵害他人之權利者，負損害賠償
    責任，民法第184 條第1 項前段定有明文。經查，本件原告
    主張被告侵占原告之上揭款項共計114,500 元之事實，為被
    告所不否認，並經本院98年度易字第1466號刑事判決判處被
    告有期徒刑7 月在案，有該判決在卷可稽，堪認原告上開主
    張為真實。揆諸上開規定，則原告基於侵權行為損害賠償之
    法律關係，依民法第184 條第1 項前段規定，請求被告給付
    原告114,500 元，及自99年4 月14日起至清償日止，按週年
    利率百分之5 計算之利息，即屬有據，應予准許。
四、按本件所命給付之金額未逾50萬元，法院應依職權宣告假執
    行，民事訴訟法第389 條第1 項第5 款定有明文。本件判決
    命被告給付原告之金額係114,500 元，並未逾50萬元，揆之
    上揭規定，本院自應併依職權宣告假執行；另酌定被告供反
    擔保之金額。
五、本件事證已臻明確，兩造其餘攻擊防禦方法，核與判決結果
    不生影響，爰不一一論述之。
六、據上論結，原告之訴為有理由，依刑事訴訟法第502 條第2
    項、第491 條第10款，民事訴訟法第389 條第1 項第5 款、
    第392 條第2 項，判決如主文。
中    華    民    國    99    年    4     月    30    日
                  刑事第十三庭  審判長法  官  黃蕙芳
                                      法  官  王宗羿
                                      法  官  王參和
以上正本證明與原本無異。
如不服本判決應於收受本判決後10日內向本院提出上訴書狀，並
應敘述具體理由，如未敘述上訴理由者，應於上訴期間屆滿後20
日內補提理由書狀於本院（均須按他造當事人之人數附繕本）「
切勿逕送上級法院」。
中    華    民    國    99    年    4     月    30    日
                                      書記官  葉祝君

司法院資訊處製作；財團法人民間司法改革基金會備份。
